臺灣高等法院臺中分院民事裁定
111年度聲字第119號
聲  請  人  曾秀麗  
訴訟代理人  陳志明  
上列聲請人與相對人南山產物保險股份有限公司間給付保險金事
件（本院110年度保險上易字第3號），聲請交付法庭錄音光碟，
本院裁定如下：
      主  文
聲請駁回。
    理  由
一、聲請意旨略以：聲請人爰依法院組織法第90條之1及依法庭
    錄音錄影及其利用保存辦法第8條規定，聲請交付本院110年
    度保險上易字第3號請求給付保險金事件於民國110年8月3日
    、110年9月27日、110年11月17日之準備、言詞辯論程序之
    法庭錄音光碟，以證明上開期日中兩造言詞辯論、物證、人
    證及鈞院針對當事人審問與得調查之物等語。
二、按當事人及依法得聲請閱覽卷宗之人，因主張或維護其法律
    上利益，得於開庭翌日起至裁判確定後6個月內，繳納費用
    聲請法院許可交付法庭錄音或錄影內容；前3條所定法庭之
    錄音、錄影及其利用保存等相關事項之辦法，由司法院定之
    ，法院組織法第90條之1第1項前段、第90條之3定有明文。
    又當事人及依法得聲請閱覽卷宗之人，因主張或維護其法律
    上利益，聲請交付法庭錄音或錄影內容時，應敘明理由，由
    法院為許可與否之裁定，司法院於104年8月7日以司法院院
    台廳司一字第1040021530號令修正發布及同日施行之法庭錄
    音錄影及其利用保存辦法第8條第1項亦有明文。再為使訴訟
    資源合理有效運用，避免訴訟資料長期處於不確定而影響裁
    判安定性，故法院組織法第90條之1第1項前段乃明定上開聲
    請權人得於開庭翌日起至裁判確定後六個月內為之（法院組
    織法第90條之1立法理由參照）。
三、經查：本院110年度保險上易字第3號給付保險金事件為不得
    上訴第三審之案件，該案件於民國110年12月8日判決時即告
    確定，有本院書記官維護辦案進行簿可查。聲請人即上開案
    件之上訴人曾秀麗遲至111年7月26日始向本院聲請交付該案
    110年8月3日、110年9月27日、110年11月17日之準備、言詞
    辯論程序之法庭錄音光碟，有聲請狀上本院收狀日期章戳可
    按，顯已逾裁判確定後6個月之聲請期限，其聲請為不合法
    ，不應准許。
四、爰裁定如主文。
中　　華　　民　　國　　111 　年　　7 　　月　　29　　日
　　　　　　　　　民事第四庭    審判長法　官  林慧貞
　　　　　　　　　　　　　　          法　官  劉惠娟
　　　　　　　　　　　　　　　        法　官  王怡菁
正本係照原本作成。       
如不服本裁定應於裁定送達後10日內向本院提出抗告理由狀（須
按他造人數附具繕本），並繳納抗告裁判費新台幣1000元。因疫
情而遲誤不變期間，得向法院聲請回復原狀。

                                      書記官  盧威在
　　　　　　　　　　　　　　　　　　　
中　　華　　民　　國　　111 　年　　7 　　月　　29　　日